臺灣高等法院高雄分院刑事判決　　　　　九十一年度上易字第五四九號
　　上　訴　人　台灣屏東地方法院檢察署檢察官
　　被　　　告　乙○○
右上訴人因被告妨害公務案件，不服臺灣屏東地方法院九十年度易字第七五四號中華
民國九十年十一月八日第一審判決（起訴案號：臺灣屏東地方法院檢察署九十年度偵
字第三０四四號、九十年度偵字第三六０六號），提起上訴，本院判決如左：
      主      文
上訴駁回。
      事      實
一、乙○○因積欠丙○○○新台幣一百二十五萬九千七百二十元之票款未清償，經丙
    ○○○取得執行名義後，向臺灣屏東地方法院聲請強制執行，並於民國九十年五
    月十日上午九時五十分許，由臺灣屏東地方法院書記官督同執達員以九十年度執
    字第五００一號清償票款強制執行事件，查封乙○○所有坐落屏東縣林邊鄉○○
    村○○路二十六號旁順發水產包裝場內之玻璃纖維筒十個、冷凍庫二座、液氣液
    態貯桶一座，並於其上張貼查封公告。嗣丙○○○於同日下午三時許，偕同陳美
    斌、黃均甲前往上開處所估算前開查封物品之搬運費時，乙○○見狀竟基於除去
    上開查封公告之犯意，擅自將上開查封公告撕毀除去，致他人無從得知該查封公
    告之內容。
二、案經丙○○○告發及屏東縣警察局東港分局報請臺灣屏東地方法院檢察署檢察官
    偵查起訴。
      理      由
一、被告乙○○經傳喚未到庭，據其於偵查中雖坦承於右開時、地除去上開查封公告
    ，惟矢口否認涉有除去公務員所施之查封標示犯行，辯稱：我不是故意撕毀查封
    公告，是我在工作時，鐵管不小心勾到的云云。
二、惟查：被告乙○○確有於右開時地撕毀除去臺灣屏東地方法院書記官督同執達員
    所為查封公告之事實，業據告發人丙○○○於警訊時、檢察官偵查中及本院審理
    時指述甚詳（見九十年五月十日警訊筆錄、九十年五月二十二日偵訊筆錄、九十
    年六月二十二日偵訊筆錄、本院九十一年七月二日審判筆錄），核與證人黃均甲
    於警訊時證述之情節相符（見九十年五月十日警訊筆錄），復經證人陳美斌於偵
    查中結證無訛（見九十年六月二十二日偵訊筆錄），此外，並有現場照片七幀在
    卷可稽，被告所辯伊並非故意撕毀查封公告，而係工作時，鐵管不小心勾到云云
    ，顯係卸責之詞，不足採信。本件事證甲確，被告犯行堪以認定。
三、核被告乙○○所為，係犯刑法第一百三十九條之除去公務員所施之查封標示罪。
    原審認被告乙○○罪證甲確，適用刑法第一百三十九條、第四十一條第一項前段
    ，罰金罰鍰提高標準條例第一條前段、第二條之規定，並審酌被告素行、品行、
    擅自除去查封公告，致他人無法知曉查封之事實而妨害查封公務執行之順利，且
    犯後猶否認犯行及犯後態度等一切情狀，量處拘役伍拾日，並諭知易科罰金之折
    算標準為以佰元折算壹日。認事用法，均無違誤，量刑亦屬妥適。檢察官循告
    發人之請求，以原審量刑過輕為由提起上訴，指摘原判決不當，為無理由，應予
    駁回。
四、被告乙○○經合法傳喚，無正當理由不到庭，爰不得其陳述，逕行判決。
據上論結，應依刑事訴訟法第三百六十八條、第三百七十一條，判決如主文。
本案經檢察官彭南雄到庭執行職務。
中    華    民    國     九十一     年       七       月      十六      日
                              臺灣高等法院高雄分院刑事第三庭
                                  審判長法官  周賢銳
                     法官  莊崑山
                                        法官  陳中和
右正本證甲與原本無異。
不得上訴。
                                      書記官  梁美姿
中    華    民    國     九十一     年       七       月      十七      日
附錄：本判決論罪科刑法條：
刑法第一百三十九條
損壞、除去或污穢公務員所施之封印或查封之標示，或為違背其效力之行為者，處一
年以下有期徒刑、拘役或三百元以下罰金。
                                                                        Ｑ
